【裁判字號】    89,易,3366
【裁判日期】    891004
【裁判案由】    竊盜等
【裁判全文】
台灣板橋地方法院刑事判決                        八十九年度易字第三三六六號
    公  訴  人  台灣板橋地方法院檢察署檢察官
    被      告  甲○○
右列被告因竊盜案件，經檢察官提起公訴（八十九年度偵字第一二八八六號），本院
判決如左：
    主  文
甲○○竊盜，處有期徒刑拾月。
    事  實
一、甲○○素行不良並有多次竊盜之前科，最後一次於民國（下同）八十五年間因竊
    盜案件，經本院判處有期徒刑五月確定，又因撤銷假釋執行原有殘刑三年八月一
    日，於八十八年八月十八日因縮短刑期假釋出監，原定縮刑期滿日期為九十年四
    月二十三日（現仍於假釋期間，不構成累犯）。猶不知悔改，竟基於意圖為自己
    不法之所有，於八十九年四月二十五日晚七時許，在台北縣蘆洲市○○○路（起
    訴書誤為中山路）與中正路口旁，持不知何人所有之不詳工具損壞乙○○所有之
    車號ＥＲ─四六六七號自用小客車之右前門車鎖，致喪失該自用小客車防盜之功
    能，足以生損害於乙○○，並動手竊取乙○○所有放置於車內之ＴＯＳＨＩＢＡ
    手提電腦一台、傳訊王股票機一台、ＳＯＧＯ百貨公司新台幣（下同）五千元禮
    券一張及存摺二本，得手後留供己用。嗣於同日晚八時許，乙○○駕駛上開小客
    車返回台北市士林區住處時，始查覺有異，並報警處理，經警方於右前車門鎖採
    得可疑指紋三枚，經鑑定其中二枚與甲○○之指紋相符，而循線查知上情。
二、案經被害人乙○○訴由台北市政府警察局士林分局報請台灣板橋地方法院檢察署
    檢察官偵查起訴。
    理  由
一、訊據被告甲○○矢口否認有何竊盜之犯行，並辯稱：伊當時正好經過台北縣蘆洲
    市○○○路與中正路口，因上開車號ＥＲ─四六六七號自用小客車鳴叫，伊順手
    將車門關好云云。經查：
    （一）被告甲○○初於警訊中經警員以是否乘坐ＥＲ─四六六七自小客車等情詢
          問被告，而被告答稱：「我不曾坐過ＥＲ─四六六七自小客車」，後經警
          員以為何於ＥＲ─四六六七自小客車採獲指紋等情詢問被告，此時被告始
          供稱：「我從附近經過，看見ＥＲ─四六六七車門未關，我進入車內查看
          」（見偵查卷第四頁反面及第五頁）。
    （二）又經警勘驗上開小客車，自右前車門門鎖附近採得指紋三枚，經比對鑑定
          結果，其中編號二為告訴人乙○○之指紋，另編號一、三則與被告之右拇
          指及左小指指紋相符，有內政部警政署刑事警察局八十九年五月二日（八
          九）刑紋字第五三九五三號函號暨所附指紋鑑定書在卷可稽。又證人即上
          開鑑識小組警員鍾憲祥於偵查中陳稱：「我們採到右手拇指、左小指的指
          紋，不可能下雨前的，採證當天有下雨，不可能不小心碰到，是用二手刻
          意碰觸，而且都在鎖頭附近，鎖也有弄壞」（見偵查卷第四十四頁反面）
          ，並有台北市政府警察局士林分局現場勘查報告附卷可佐。是以；依上開
          於右前車門門鎖附近採得被告右手拇指及左小指之指紋，被告顯係以二手
          開啟車門，應係故意為之，自非被告於偵查中所辯係不小心碰觸或於審理
          時所辯係因車子鳴叫順手將門關閉。
    綜上所述，被告所辯各節，要屬飾卸諉責之詞，顯不可採。罪證明確，被告犯行
    洵堪認定。
二、核被告所為，係犯刑法第三百二十條第一項竊盜及同法第三百五十四條毀損之二
    罪。又被告所犯上開二罪間，有方法、結果之牽連關係，應從一重以竊盜罪處斷
    。爰審酌被告之品行、智識程度及被告有多次前科，現仍於假釋期間，且身強體
    壯，不知辛勤工作賺取金錢竟為宵小以及被告犯罪後猶飾詞置辯未見悔意等一切
    情狀，量處如主文所示之刑，以示懲儆。又被告行竊所用之工具，並未扣案而不
    知係何種工具，且被告亦否認上開竊盜之犯行，是並無證據證明該工具係何人所
    有，自無從於本案中宣告沒收，附此說明。
據上論斷，應依刑事訴訟法第二百九十九條第一項前段，刑法第三百二十條第一項、
第三百五十四條、第五十五條，罰金罰鍰提高標準條例第一條前段，判決如主文。
本案經檢察官黃重綱到庭執行職務
中      華      民      國      八十九      年     十     月     四     日
                                      台灣板橋地方法院刑事第二庭
                                          法  官  潘  長  生
右正本證明與原本無異
如不服本判決應於送達後十日內向本院提出上訴狀
                                          書記官  王  增  華
中      華      民      國      八十九      年     十     月     九     日
附錄本案論罪科刑法條全文：
刑法第三百二十條
意圖為自己或第三人不法之所有，而竊取他人之動產者，為竊盜罪，處五年以下有期
徒刑、拘役或五百元以下罰金。
意圖為自己或第三人不法利益，而竊佔他人之不動產者，依前項之規定處斷。
前二項之未遂犯罰之。


司法院資訊處製作；財團法人民間司法改革基金會備份。
